【裁判字號】    97,破更二,15
【裁判日期】    971226
【裁判案由】    破產宣告
【裁判全文】
臺灣臺北地方法院民事裁定            97年度破更二字第15號
聲  請  人  敦信電子材料科技股份有限公司
法定代理人  甲○○
代  理  人  黃忠律師
上列當事人聲請破產宣告事件，聲請人對於中華民國96年7 月11
日裁定提起抗告，經臺灣高等法院以97年度破抗字第53號廢棄發
回，本院裁定如下：
    主  文
聲請駁回。
聲請程序費用由聲請人負擔。
    理  由
一、按破產，對債務人不能清償債務者，宣告之，固為破產法第
    57條所明定。惟依同法第148 條規定之旨趣，若債務人之財
    產不敷清償破產財團之費用及財團之債務，尚難認有宣告破
    產之實益。是以法院就破產之聲請，應依職權為必要之調查
    ，倘債務人確係毫無財產可構成破產財團，或債務人之財產
    不敷清償破產財團之費用及財團之債務，無從依破產程序清
    理其債務時，參照司法院25年院字第1505號解釋意旨，自得
    以無宣告破產之實益，裁定駁回其聲請（最高法院97年度臺
    抗字第77號裁定意旨參照）。
二、本件聲請意旨略以：聲請人因經營不善虧損累累，已無法清
    償債務，加上不諳稅法滯欠國稅局營所稅及罰鍰無力繳納，
    深恐負債愈陷愈深，將來債權人無法公平受償，檢送財產狀
    況說明書及債權人清冊等文件，聲請宣告破產等語。
三、經查：本件聲請人主張其有新台幣100 萬元之現金可供構成
    破產財團，現由代理人保管中云云，固據代理人黃忠律師當
    庭提出華南商業銀行活期儲蓄存款存摺1 份在卷可稽，惟經
    本院向華南商業銀行忠孝東路分行查詢系爭帳戶之存款往來
    明細表觀之，本件聲請人之代理人前於97年10月31日先提領
    現金100 萬元，再於同日以聲請人之名義將100 萬元現款存
    入上開帳戶中，旋又於同日內將該100 萬元款項提領一空，
    此有該行存款往來明細表1 份附卷可稽，是上開100 萬元現
    金究否為聲請人所有，抑或僅係短暫借貸以供向本院作為資
    金證明，顯屬可疑，聲請人復未陳明有何其他財產可供組成
    破產財團，足見敦信電子材料科技股份有限公司並無財產足
    資支付破產財團之管理及分配所生之費用、破產管理人報酬
    等項，破產債權人亦無法獲得相當比例之受償，如宣告聲請
    人破產，無異徒增破產程序及費用之浪費，復無益於債權人
    ，是本件缺乏進行破產程序之實益，聲請人聲請宣告破產即
    無理由，應予駁回。
四、依破產法第5 條、民事訴訟法第95條、第78條，裁定如主文
    。
中    華    民    國    97    年    12    月    26    日
                  民事第五庭    法  官  吳佳薇
如對本裁定抗告須於裁定送達後10日內向本院提出抗告狀，並繳
納抗告費新臺幣1,000元
以上正本係照原本作成。
中    華    民    國    97    年    12    月    26    日
                                書記官  許博為


司法院資訊處製作；財團法人民間司法改革基金會備份。
